【裁判字號】    92,台簡上,1
【裁判日期】    920109
【裁判案由】    返還租賃物等
【裁判全文】
最高法院民事裁定                                  九十二年度台簡上字第一號
    上  訴  人  光輝工程有限公司
    法定代理人  林銘輝
    訴訟代理人  黃國堂律師
    被 上訴 人  偉致營造有限公司
    法定代理人  王偉民
右當事人間請求返還租賃物等事件，上訴人對於中華民國九十一年八月十三日台灣台
北地方法院第二審判決（九十年度簡上字第一一八號），提起上訴，本院裁定如左：
    主  文
上訴駁回。
第三審訴訟費用由上訴人負擔。
    理  由
按對於簡易訴訟程序之第二審判決，其上訴利益逾民事訴訟法第四百六十六條所定之
額數者，當事人僅得以其適用法規顯有錯誤為理由，逕向最高法院提起上訴，且須經
原裁判法院許可，而該許可，以訴訟事件所涉及之法律見解具有原則上之重要性者為
限，此觀同法第四百三十六條之二第一項、第四百三十六條之三第一項及第二項規定
自明。所謂適用法規顯有錯誤，係指原第二審判決就其取捨證據所確定之事實適用法
規顯有錯誤而言，不包括認定事實不當之情形在內。本件上訴人對於原第二審判決逕
向本院提起上訴，係以：第一審判決命被上訴人給付伊新台幣（下同）一百四十四萬
三千七百五十元本息，原判決將第一審判決所命給付超過一百零七十八萬元本息部分
廢棄，已逾第一審判決所命給付之金額，且原判決理由認伊請求被上訴人給付租金超
過七十八萬九千二百五十元本息部分為無理由，亦與主文不符，顯有違誤。又被上訴
人係以伊違約為由終止租約，原審既認伊並無違約，乃竟認作主張，解為被上訴人終
止租約依系爭契約第六條約定，於伊收受終止租約之意思表示後三個月發生效力，並
有未合。另原審認伊不能證明被上訴人使用系爭機具受有利益，有違經驗及論理法則
，且未依民事訴訟法第二百二十二條第二項之規定，審酌一切情況，依所得心證定被
上訴人所得利益之數額，適用法律顯有錯誤云云，為其論據。惟查原審認被上訴人應
給付上訴人租金一百零七十八萬元本息，上訴人超過上開請求部分為非正當，不應准
許，爰將第一審所為命被上訴人給付超過上開金額本息部分予以廢棄，駁回上訴人該
部分之訴，並無違誤；而原判決理由八所載：上訴人之請求超過七十八萬九千二百五
十元本息部分為無理由等語，顯係誤寫，應由原審依民事訴訟法第二百三十二條第一
項以裁定更正之；至上訴人所陳其餘各節，縱令屬實，亦屬原第二審判決確定事實當
否之問題，要與適用法規是否顯有錯誤無涉。且本件經核亦無所涉及之法律見解，具
有原則上之重要性之情事，上訴人逕向本院提起上訴，不合民事訴訟法第四百三十六
條之二第一項及第四百三十六條之三第二項之規定而不應許可，其上訴難謂合法。
據上論結，本件上訴為不合法，依民事訴訟法第四百三十六條之五第一項、第九十五
條、第七十八條，裁定如主文。
中      華      民      國    九十二    年      一      月      九      日
                              最高法院民事第三庭
                                  審判長法官  林  奇  福
                                        法官  陳  國  禎
                                        法官  李  彥  文
                                        法官  陳  重  瑜
                                        法官  劉  延  村
      右正本證明與原本無異
                                              書  記  官
中      華      民      國    九十二    年      一      月    二十二    日
                                                                      Ａ


司法院資訊處製作；財團法人民間司法改革基金會備份。
